臺灣板橋地方法院交通事件裁定　　　　　　　　　九十一年度交聲字第一一六四號
　　原處分機關　臺北市交通事件裁決所
　　受處分人即
　　異　議　人　甲○○
右列受處分人即異議人因違反道路交通管理處罰條例案件，對於臺北市交通事件裁決
所九十一年六月十七日北市裁三字第裁二二—ＡＸＸ○一四○○八號裁決處分，聲明
異議，本院裁定如左：
    主  文
異議駁回。
    理  由
一、按汽車駕駛人迴車時不注意來往車輛，仍擅自迴轉者，處二百元以上六百元以下
    （註：新臺幣六百元以上一千八百元以下）罰鍰；又汽車駕駛人，駕駛汽車違反
    道路交通安全規則，因而肇事致人受傷者，吊扣其駕駛執照三個月至六個月；另
    汽車駕駛人，違反第四十九條之規定者，記違規點數一點，道路交通管理處罰條
    例第四十九條第五款、第六十一條第三項、第六十三條第一項第一款分別定有明
    文。
二、原處分機關係以：受處分人即異議人甲○○於民國九十一年三月十二日二十二時
    十分許，駕駛車牌號碼五Ａ—六九一號營業用小客車，行經臺北市○○區○○路
    一七八巷由南向北行駛至肇事處往南迴轉時，因迴車前不注意來往車輛致與沿同
    路南向北行駛由高銘遠駕駛之ＢＤＹ─五五○號重型機車碰撞受傷，經警舉發，
    爰依道路交通管理處罰條例第四十九條第五款、第六十一條第三項及第六十三條
    第一項第一款，裁處罰鍰新臺幣六百元、吊扣駕駛執照三個月及記違規點數一點
    。然異議人辯稱：機車駕駛人高銘遠有逆向行駛或機慢車未行駛慢車道之違規，
    且超速行駛，而當日伊車係於靜止狀態中被高銘遠撞上，並非在行進中，係機車
    駕駛人違規行駛追撞伊車左側，伊並無不當駕駛行為，卻遭裁罰，殊難甘服云云
    。
三、經查：（一）本件車禍事故之相對人即車牌號碼ＢＤＹ—五五○號重型機車駕駛
    人高銘遠因與異議人所駕駛車牌號碼五Ａ—六九一號營業用小客車於前開時地發
    生車禍事故致受有左手臂擦傷之傷害，有臺北市政府警察局南港分局交通分隊交
    通事故補充資料表一份可稽，且為異議人所不否認，是高銘遠因本件車禍受有傷
    害，應堪信實。（二）參酌證人即本案舉發員警楊榮郎到庭證稱：「該地段路寬
    只有四點五米，且沒有內、外側之分，再加上路邊有停車及計程車寬約一點四到
    一點五米，機車根本沒有其他空間可以行駛。」等語，可知異議人所辯相對人高
    銘遠有逆向行駛或機慢車未行駛於慢車道之事實，應不可採。（三）另依據本件
    車禍事故相對人高銘遠陳稱：「伊騎乘機車沿成福路一七八巷南往北行駛，跟在
    一部營小客車五Ａ─六九一號之左後方約一公尺處，當時我見我的左前方有一乘
    客向該營小客車招手，‧‧‧‧此時該營小客車突然往左邊行駛，我見狀立即往
    左側閃避，但已來不及‧‧‧‧，以致伊車之右側把手與營小客車之左後視鏡、
    左前葉小板及左前車輪發生擦撞。我當時車速每小時四十公里。」等語，並佐以
    異議人於案發當時供稱：「肇事前我駕營小客沿成福路一七八號南往北行駛，行
    駛至肇事地點時，因我見成福路一七八巷北往南車道路邊有乘客，因此我欲在福
    德街三一○巷口迴轉，我車減慢速度等我車準備迴轉時，我有注意我車後方並無
    車輛行駛過來，突然有一部重型機車由我車左後方行駛過來，‧‧‧‧不久便發
    生擦撞，‧‧‧‧。」此有高銘遠、甲○○之臺北市政府警察局南港分局交通分
    隊交通事故談話記錄表一份可稽。可知異議人當時正欲迴車，卻未見到後方有來
    車，致與高銘遠騎乘之機車發生擦撞，是異議人在迴車前並未確認看清有無往來
    車輛，其違反此注意義務而有過失甚明。（四）至高銘遠就本件車禍之發生縱與
    有過失，仍無從解免異議人過失責任，是異議人前揭所辯，尚難採信，異議人確
    有迴車前不注意往來車輛，而違反道路交通安全規則之規定肇事並致人受傷之事
    實堪以認定。原處分機關援引首揭規定，據以裁處，並無不當，本件異議人之異
    議為無理由，應予駁回。
四、據上論斷，應依道路交通案件處理辦法第十九條，裁定如主文。
中      華      民      國    九十一    年      九      月    十九      日
                                    臺灣板橋地方法院交通法庭
                                          法  官  古  秋  菊
右正本證明與原本無異
如不服本裁定應於送達後五日內向本院提出抗告狀
                                          書記官  蕭  詩  穎
中      華      民      國    九十一    年      九      月    十九      日
